# 在建工程中税金及附加资本化问题

提问人：奥迪特 11 时间：2021-03-26 08:05:07
A公司负责本市的城市轨道交通建设业务，现有两条在建的轨道交通线路。公司总部位于XX大厦，为自建的大楼。企业将每年缴纳的房产税和土地使用税等税金及附加进行在建工程资本化处理，理由是服务于轨道建设。
项目组建议将房产税及土地使用税进行费用化处理，理由是因为资本化的前提是能够为未来带来经济利益流入，该部分税金及附加并非轨道交通建设而产生的，即便是没有建设，公司仍需缴纳这些税金，因此做为资本化处理不合适。请问项目组这么理解合适吗？

回答人：chenyiwei
基本赞同你的理解。可参考《中审众环研究 2020 》之“问题1-2-18（用于建造自用房屋的土地出让金借款利息、建造期间土地使用税资本化问题）”。